臺灣宜蘭地方法院刑事判決　　　　　　100年度交易字第227號
公　訴　人　臺灣宜蘭地方法院檢察署檢察官
被　　　告　劉清風
上列被告因公共危險等案件，經檢察官提起公訴（100年度偵字
第2634號），本院判決如下：
    主  文
劉清風犯不能安全駕駛動力交通工具罪，處拘役伍拾日，如易
科罰金，以新臺幣壹仟元折算壹日。
其他被訴部分不受理。
    犯 罪 事 實
一、劉清風自民國100年6月5日12時起至14時許止，在宜蘭縣三
    星鄉鎮安宮對面之小吃攤飲用酒類後，已達不能安全駕車之
    程度，竟於同日19時許，仍駕駛車牌號碼U5-6301號自小客
    車上路。嗣於同日19時50分，行經宜蘭縣三星鄉宜26之1線
    左轉大坑路時，本應注意汽車行駛時，駕駛人應注意車前狀
    況，並隨時採取必要之安全措施，而依當時情形，並無不能
    注意之情形，竟疏未注意及此，不慎與在大坑路上，亦疏未
    注意靠右行駛，且支道車未讓右側幹道車先行，由宋新儀所
    牽乘之腳踏車發生擦撞，致宋新儀受有胸壁挫傷之傷害。嗣
    經警據報前往處理，並於同日20時36分，測得其呼氣所含酒
    精濃度達每公升0.44毫克。
二、案經宋新儀訴由宜蘭縣政府警察局三星分局報請臺灣宜蘭地
    方法院檢察署檢察官偵查起訴。
    理  由
壹、關於公共危險罪部分：
一、上揭犯罪事實，業據被告劉清風於警詢、偵查及本院審理時
    均供承不諱，復有酒精測定紀錄表、刑法第185之3案件測試
    觀察紀錄表及汽機車駕駛人生理協調平衡檢測紀錄表各1紙
    在卷可參，並有交通事故現場圖2紙、道路交通事故調查報
    告表（一）（二）及現場相片13幀附卷可稽。事證明確，被
    告犯行應堪認定。
二、按行為後法律有變更者，適用行為時之法律，但行為後之法
    律有利於行為人者，適用最有利於行為人之法律，刑法第2
    條第1項定有明文。被告行為後，刑法第185條之3規定業於
    100年11月30日經總統公布修正，於同年12月2日生效施行。
    按修正前刑法第185條之3規定：「服用毒品、麻醉藥品、酒
    類或其他相類之物，不能安全駕駛動力交通工具而駕駛者，
    處1年以下有期徒刑、拘役或科或併科15萬元以下罰金。」
    ；修正後刑法第185條之3第1項則規定：「服用毒品、麻醉
    藥品、酒類或其他相類之物，不能安全駕駛動力交通工具而
    駕駛者，處2年以下有期徒刑、拘役或科或併科20萬元以下
    罰金。」是修正後刑法第185條之3第1項之法定刑提高為有
    期徒刑2年，且得併科之罰金亦提高為新臺幣20萬元，經比
    較新舊法結果，修正後之規定並未較有利於被告，揆諸前開
    刑法第2條第1項之規定，本件自應適用修正前之規定。
三、核被告所為，係犯修正前刑法第185條之3不能安全駕駛動力
    交通工具罪。爰審酌被告前於91年間，因酒後觸犯公共危險
    罪，經臺灣桃園地方法院以91年度交簡字第1197號判決判處
    拘役40日確定，有臺灣高等法院被告前案紀錄表在卷可參，
    仍不知審慎自身之行為，再犯本罪，惟距今已達9年，尚難
    認被告全無悔意，並衡以酒醉程度、其駕駛車輛對交通用路
    人安全所造成之影響，併生活狀況、智識程度及犯罪後態度
    等一切情狀，量處如主文所示之刑，並諭知易科罰金之折算
    標準。
貳、關於過失傷害部分：
一、公訴意旨另以：被告於100年6月5日19時許，於飲酒後已不
    能安全駕駛動力交通工具之情況下，猶駕駛車牌號碼U5-630
    1號自小客車上路。嗣於同日19時50分，行經宜蘭縣三星鄉
    宜26之1線左轉大坑路時，本應注意汽車行駛時，駕駛人應
    注意車前狀況，並隨時採取必要之安全措施，而依當時情形
    ，並無不能注意之情形，竟疏未注意及此，不慎與在大坑路
    上，亦疏未注意靠右行駛，且支道車未讓右側幹道車先行，
    由告訴人宋新儀所牽乘之腳踏車發生擦撞，致告訴人受有胸
    壁挫傷之傷害，因認被告涉犯刑法第284條第1項前段之過失
    傷害罪嫌。
二、按告訴乃論之罪，告訴人於第一審辯論終結前得撤回其告訴
    ，又告訴經撤回者，應諭知不受理之判決，刑事訴訟法第23
    8條第1項、第303條第3款定有明文。本件告訴人告訴被告過
    失傷害案件，起訴書認被告係觸犯刑法第284條第1項前段之
    罪，依同法第287條前段之規定，須告訴乃論。茲據告訴人
    撤回其告訴，有撤回告訴狀1紙及審理筆錄在卷可按，揆諸
    首開說明，應不經言詞辯論，諭知不受理之判決。
據上論斷，應依刑事訴訟法第284條之1、第299條第1項前段、第
303條第3款、第307條，刑法第2條第1項，修正前刑法第185條之
3，刑法第41條第1項前段，判決如主文。
中    華    民    國   100    年    12    月    30    日
                  交通法庭    法  官    謝佩玲
以上正本證明與原本無異。
如不服本判決應於收受本判決後10日內向本院提出上訴書狀，並
應敘述具體理由。若未敘述理由者，應於上訴期間屆滿後20日內
向本院補提理由書狀。
                              書記官    李玉雲
中    華    民    國   100    年    12    月    30    日
附錄本案論罪科刑法條：
（修正前）中華民國刑法第185條之3
（重大違背義務致交通危險罪）
服用毒品、麻醉藥品、酒類或其他相類之物，不能安全駕駛動力
交通工具而駕駛者，處1年以下有期徒刑、拘役或科或併科15萬
元以下罰金。